臺灣基隆地方法院民事判決
110年度重訴字第31號
原      告  臺灣中小企業銀行股份有限公司

法定代理人  林謙浩  
訴訟代理人  朱品蓁  
被      告  黃勝文即東北角洗衣企業行



            王定遠  



            郭春    



上列當事人間清償債務事件，本院於民國110年9月29日言詞辯論
終結，判決如下：
    主  文
被告應連帶給付原告新臺幣陸佰貳拾柒萬零伍佰捌拾陸元，及如
附表所示之利息、違約金。
訴訟費用新臺幣陸萬參仟壹佰柒拾貳元由被告連帶負擔。
    事實及理由
壹、程序部分：
一、按訴狀送達後，原告不得將原訴變更或追加他訴，但擴張或
    減縮應受判決事項之聲明者，不在此限，民事訴訟法第255
    條第1 項第3 款定有明文。本件原告起訴時原請求被告應給
    付原告新臺幣（下同）627萬0,586 元及如起訴狀附表所示
    之利息、違約金（頁9、13）。嗣於本院審理時將附表所列
    之違約金即「自違約金起算日起至清償日止，按左開利率20
    ％計算之違約金」，變更為「自違約金起算日起至清償日止
    ，逾期在6個月內者按左開利率10％，逾期超過6個月部分按
    左開利率20％計算之違約金」（頁179），即聲明如主文第1 
    項所示。核原告所為，係屬減縮應受判決事項之聲明，與上
    開規定相符，應予准許。
二、被告均經合法通知，未於言詞辯論期日到場，核無民事訴訟
    法第386 條各款所列情形，爰依原告聲請，由其一造辯論而
    為判決。
貳、實體部分：
一、原告主張：
(一)被告黃勝文即東北角洗衣企業行邀同被告郭春、王定遠為連
    帶保證人，分別於：
  1.民國104年12月30日與原告簽訂借據，約定借款額度為150萬
    元，約定借款動用期間自104年12月30日起至109年12月30日
    止，利率依原告之基準利率（按月調整）加週年利率2.9％計
    算，依年金法按月攤還本息，逾期償還本金或利息時，按借
    款總餘額自應償還日起，逾期6個月以內部分照約定利率10％
    ，逾期超過6個月部分照約定利率20％加付違約金，另於108
    年1月25日、同年12月23日先後簽訂契據條款變更契約，將
    借款期間變更為自104年12月30日起至113年12月30日止，及
    「給予寬限期至109年12月」。
　2.105年12月26日與原告簽訂借據，約定借款額度為150萬元，
    約定借款動用期間自105年12月26日起至110年12月26日止，
    利率依原告一年期定期儲蓄存款機動利率加年利率4.13％計
    算，依年金法按月攤還本息，逾期償還本金或利息時，按借
    款總餘額自應償還日起，逾期6個月以內部分照約定利率10％
    ，逾期超過6個月部分照約定利率20％加付違約金，另於108
    年1月25日、同年12月23日先後簽訂契據條款變更契約，將
    借款期間變更為自105年12月26日起至114年12月26日止，及
    「給予寬限期至109年12月」，借款利率則變更為基準利率
    （按月調整）加週年利率2.9％計算。
　3.106年10月25日與原告簽訂借據，約定借款額度為200萬元，
    約定借款動用期間自106年10月25日起至111年10月25日止，
    利率依原告一年期定期儲蓄存款機動利率加年利率4.2％計算
    ，依年金法按月攤還本息，逾期償還本金或利息時，按借款
    總餘額自應償還日起，逾期6個月以內部分照約定利率10％，
    逾期超過6個月部分照約定利率20％加付違約金，另於108年1
    月25日、同年12月23日先後簽訂契據條款變更契約，將借款
    期間變更為自106年10月25日起至115年10月25日止，及「給
    予寬限期至109年12月」，借款利率則變更為基準利率（按
    月調整）加週年利率2.9％計算。
  4.109年6月12日與原告再簽訂「受嚴重特殊傳染性肺炎影響發
    生營運困難事業資金紓困振興貸款契約書」2份，分別借款4
    0萬元、360萬元，借款期間均自109年6月15日起至112年6月
    15日止，按中華郵政股份有限公司二年期定期儲金機動利率
    加年利率1％計息，借款到期時則改按基準利率（按月調整）
    加週年利率3％計算，並於逾期6個月以內按約定利率10％，逾
    期超過6個月部分照約定利率20％加付違約金。
(二)詎被告黃勝文即東北角洗衣企業行自110年2月起未能正常履
    約，其債務視為全部到期，經抵銷存款後，迄尚積欠原告本
    金627萬0,586元及附表所示之利息、違約金未清償。而被告
    郭春、王定遠既為上開借款債務之連帶保證人，自應負連帶
    清償責任。為此，爰依消費借貸及連帶保證之法律關係提起
    本件訴訟等語。並聲明：如主文第1項所示。
二、被告均未於言詞辯論期日到場，亦未提出書狀作任何聲明或
    陳述。
三、本院之判斷：
(一)原告主張之上開事實，業據其提出授信約定書、借據3份、
    契據條款變更契約6份、受嚴重特殊傳染性肺炎影響發生營
    運困難事業資金紓困振興貸款契約書2份、同意書2件、催收
    函3份、客戶往來查詢單、放款利率歷史資料表等件為證（
    頁15至75），而被告經合法通知，均不於言詞辯論期日到場
    爭執，亦未提出書狀答辯供本院斟酌，而綜合上開證據調查
    結果，堪信原告主張為真實。
(二)按稱消費借貸者，謂當事人一方移轉金錢或其他代替物之所
    有權於他方，而約定他方以種類、品質、數量相同之物返還
    之契約；借用人應於約定期限內，返還與借用物種類、品質
    、數量相同之物，民法第474 條第1 項、第478 條前段定有
    明文。又保證債務之所謂連帶，係指保證人與主債務人負同
    一債務，對於債權人各負全部給付之責任者而言，此就民法
    第272 條第1 項規定連帶債務之文義參照觀之甚明（最高法
    院45年臺上字第1426號判例參照）。被告黃勝文即東北角洗
    衣企業行既為本件借款人，被告郭春、王定遠則為上開各筆
    借款之連帶保證人，自均應就前開債務負連帶清償之責任。
    從而，原告依消費借貸及連帶保證之法律關係，訴請被告應
    連帶給付如主文第1 所示之金額及利息、違約金，即無不合
    ，應予准許。
四、本件訴訟費用即第一審裁判費確定為6萬3,172元，應由敗訴
    之被告連帶負擔。
五、據上論結，本件原告之訴為有理由，依民事訴訟法第85條第
    2項、第87條第1項，判決如主文。
中    華    民    國   110    年    10   月    15    日
                  民事庭法  官  曹庭毓
以上正本係照原本作成。
如對本判決上訴，須於判決送達後20日內向本院提出上訴狀。如
委任律師提起上訴者，應一併繳納上訴審裁判費。
中    華    民    國   110    年    10   月    15    日
                        書記官  黃婉晴
　　　　　　　　　　　　
附表：
編號 債權本金 (新臺幣) 年利率 (％)   利息起算日 (民國) 違約金起算日 (民國) 利息 違約金 1 15萬1,303元 5.12 自110年4月21日 自110年5月22日 自利息起算日起至清償日止，按左開利率計算。 自違約金起算日起至清償日止，逾期在6個月內者按左開利率10％，逾期超過6個月部分按左開利率20％計算之違約金 2 117萬6,073元 5.12 自110年3月26日 自110年4月27日   3 184萬9,166元 5.12 自110年4月25日 自110年5月26日   4 28萬9,772元 5.22 自110年4月15日 自110年5月16日   5 280萬4,272元 5.22 自110年2月15日 自110年3月16日   合計 627萬0,586元